【裁判字號】    95,交聲,24
【裁判日期】    950317
【裁判案由】    聲明異議
【裁判全文】
臺灣屏東地方法院交通事件裁定          95年度交聲字第24號
原處分機關  交通部公路總局屏東監理站
異  議  人
即受處分人  甲○○
上列受處分人因違反道路交通管理處罰條例案件，對於交通部公
路總局屏東監理站民國95年1 月26日之裁決（屏監違字第裁82-A
5I304938號）聲明異議，本院裁定如下：
    主  文
異議駁回。
    理  由
一、聲明異議意旨略以：異議人甲○○係受僱於和欣汽車客運股
    份有限公司（下稱和欣客運公司），擔任營業大客車之司機
    。伊於民國94年12月2 日14時54分許，駕駛車牌號碼FZ-888
    號之營業用大客車，在臺北市○○路○段遭警舉發違規臨時
    停車，然伊當時係依公路主管機關核定之路線及站牌停車搭
    載旅客，並無不法，從而，原處分機關認異議人合法之停車
    搭載旅客行為係屬違規臨時停車，即有違誤，爰依法聲明異
    議云云。
二、按設有禁止臨時停車標誌、標線處所不得臨時停車；又汽車
    駕駛人，臨時停車在設有禁止臨時停車標誌、標線處所臨時
    停車者，處新台幣（下同）300 元以上600 元以下罰鍰；設
    有禁止臨時停車標誌、標線處所不得臨時停車，道路交通安
    全規則第110 條第1 項第3 款，道路交通管理處罰條例第55
    條第1 項第3 款分別定有明文。次按，公路汽車客運業營運
    班車在市區○○路線及設站地點，應依下列原則辦理其行經
    市區○○路線及設站地點：一、基於維護當地交通秩序之需
    要，應與當地政府協議定之；四、經同意之營運路線及設站
    地點，當地政府如因實際需要得予調整變更，並應函請該管
    公路主管機關辦理。前項各款，如發生爭議，報請上級機關
    核定之；臺灣省轄內公路汽車客運業之「營運管理及處罰」
    ，由交通部委任交通部公路總局辦理；直轄市○○○路汽車
    客運業之「營運管理及處罰」，由交通部委辦直轄市政府辦
    理。汽車運輸業管理規則第37條、第139 條之1 亦有明文。
三、異議人雖執前揭情詞置辯，惟查：
  (一)臺北市○○路○段之位置，原為長途客運車起迄總站，嗣臺
    北市政府為落實推動城際客運轉運站政策及減少大客車於市
    區道路繞行及於路側密集設站衍生之交通、環境、噪音及居
    住品質問題等，遂由該府交通局陸續執行推動國道客運臺北
    總站路線調整及原站區之撤除、管制事宜：(1)92年4月8日發
    函預告各該客運業者，臺北車站周邊即將進行管制。(2)93年
    2 月10日公告並轉知業者「臺北車站周邊國道客運及公路客
    運設站管制區○○○ ○段）—禁止新設站位」。(3)93年11月
    22日公告轉知業者「臺北車站周邊國道客運及公路客運設站
    管制區○○○ ○段）－撤除現有路側站位（自國道客運臺北
    總站起用日起實施，得有緩衝3個月）」。(4)94年8 月2日以
    北市交二字第09433236500 號函將國道客運臺北總站路線調
    整計畫提報交通部，並副知各該客運業者重申管制事宜。(5)
    94年8月16日國道客運臺北總站啟用。(6)94年9月16日函知各
    該客運業者，自94年11月16日起開始管制。(7)94年11月14日
    公告並轉知各業者「臺北車站周邊國道客運及公路客運設站
    管制區○○○○段）－撤除現有路側站位實施日期自94年11
    月16日起」。(8)94年11月9 日起派員赴現場各該客運業者站
    牌處張貼公告。(9)94年11月15日第2 次派員赴現場各該客運
    業者站牌處張貼公告。(10)94年11月16日開啟管制及執法，此
    有臺北市政府警察局大同分局94年12月23日北市警同分交字
    第09434458300號函、臺北市政府交通局95年2月20日北市交
    二字第09530639100號函附卷可參。
  (二)次依前揭汽車運輸業管理規則規定，異議人所屬和欣客運公
    司之營運路線及設站地點，本得由臺北市政府依實際需要予
    以調整變更，僅其所生爭議，應報請上級機關核定而已，非
    謂臺北市政府無權撤銷其原有之設站地點。而臺北市政府所
    為撤銷原設站地點之行政處分，在未經撤銷、廢止或因其他
    事由而失效前，其效力繼續存在（行政程序法第110 條第3
    項參照），且臺北市政府於94年8 月2 日以北市交二字第09
    433236500 號函將國道客運臺北總站路線調整計畫提報交通
    部後，亦經交通部於94年9 月7 日以交路字第0940048071號
    函示「依公路總局意見（即公路總局94年8 月19日路監運字
    第0940035982號函示依汽車運輸業管理規則第37條第1 項第
    4 款規定同意辦理）辦理」，有上開函文在卷可佐，益見臺
    北市政府上開關於國道客運營運路線及設站地點之調整、變
    更，尚無違法。
  (三)綜上所述，和欣客運公司於臺北市○○路○段之設站許可既
    經臺北市政府撤銷，最終撤站日期亦於94年11月15日屆至，
    該處並經臺北市交通主管機關塗銷停靠區，復劃設禁止臨時
    停車之紅線標線，異議人乃和欣客運公司之司機，即不得再
    駕駛營業用大客車停靠該處載客，洵無疑義。
四、綜上所述，異議人既有於上開時間，在臺北市○○路○段（
    原設站處）禁止臨時停車之路段臨時停車之違規行為，則原
    處分機關依前揭道路交通管理處罰條例之規定，科處罰金30
    0 元，並諭知逾期不繳納之法律效果，經核要無違誤，是本
    件異議人等之異議均無理由，應予駁回。
據上論斷，應依道路交通案件處理法第19條，裁定如主文。
中    華    民    國    95    年     3    月    17    日
                      交通法庭  法  官   劉  敏 芳
以上正本證明與原本無異。
如不服本裁定應於裁定送達後五日內向本院提出抗告書狀敘述抗
告之理由抗告於臺灣高等法院高雄分院。
中    華    民    國    95    年    3     月    20    日
                                書記官  許倬維


司法院資訊處製作；財團法人民間司法改革基金會備份。
